臺灣雲林地方法院民事簡易判決
110年度港簡字第157號
原      告  阮氏明心
被      告  王東正  
上列當事人間請求損害賠償事件，經原告提起刑事附帶民事訴訟
，由本院刑事庭裁定移送前來（109年度交附民字第89號），本
院於民國111年4月12日言詞辯論終結，判決如下：
    主　　  文
被告應給付原告新臺幣130,000元。
訴訟費用由被告負擔。
本判決得假執行。
    事實及理由
壹、程序事項
一、按訴狀送達後，原告不得將原訴變更或追加他訴，但請求之
    基礎事實同一、擴張或減縮應受判決事項之聲明者，不在此
    限，民事訴訟法第255條第1項第2款及第3款均定有明文，依
    同法第436條第2項規定，亦為簡易訴訟程序所適用。本件原
    告起訴時，係請求被告給付原告新臺幣（下同）20萬元及利
    息。嗣原告於民國111年2月24日本院審理時當庭減縮訴之聲
    明為請求被告給付13萬元（見本院卷第202頁），並捨棄利
    息部分之請求，經核合乎前揭規定，程序上應予准許。
二、被告經合法通知，未於言詞辯論期日到場，核無民事訴訟法
    第386條各款所列情形，爰依原告之聲請，由其一造辯論而
    為判決。
貳、實體事項
一、原告主張：被告於108年3月11日駕駛車牌號碼000-0000號自
    用小客車搭載原告，沿嘉義縣太保市鐵保一路3段由西往東
    方向行駛，本應注意車輛行駛時，駕駛人應保持良好精神、
    身體狀態，注意車前狀況，並隨時採取必要之安全措施，若
    有身體不適之情形，應先行停車，且依當時天候晴，夜間有
    照明，水泥路面乾燥無缺陷，道路無障礙物且視距良好，並
    無不能注意之情事，竟於身體感到不適時，未即時停車，仍
    勉強繼續駕車，且因深夜駕車精神不濟而疏未注意車前狀況
    ，於同日23時許，行經嘉義縣太保市鐵保一路3段與嘉58線
    公路口前時，不慎自撞分隔島，致原告受有左跟骨骨折之傷
    害。原告因受有前開傷害，已受領國泰世紀產物保險股份有
    限公司（下稱國泰產險公司）強制汽車責任保險理賠73,466
    元及被告給付之7萬餘元醫療費，故不再請求被告給付醫療
    費用，但原告另因傷不能工作，並受有精神上痛苦，爰依侵
    權行為之法律關係，請求被告賠償精神慰撫金60,000元，及以
    基本薪資計算6月不能工作之損失。並聲明：被告應給付原
    告130,000元。
二、被告經本院合法通知，未於言詞辯論期日到場，亦未提出任
    何書狀為爭執。
三、本院得心證理由 
　㈠原告主張上開事實，有北港仁一醫院住院醫療費用收據、診
    斷證明書及110年12月9日仁一醫字第11012001號函（下稱仁
    一醫院函文）、國泰產險公司強制汽車責任保險費收據及理
    賠給付明細資料在卷可參（見交附民字卷第5頁至第7頁，港
    簡字卷第105頁、第162頁、第191頁至第193頁），並經本院
    依職權調閱臺灣雲林地方檢察署109年度調偵字第38號偵查
    卷宗（下稱偵查卷宗）、本院109年度交易字第148號過失傷
    害案件卷宗（下稱刑事卷宗）核實相符，並有上開卷宗所附
    道路交通事故現場圖、道路交通事故調查表㈠、㈡、現場照片在
    卷可佐（見偵查卷宗下方頁碼第12頁至第14頁、第16頁至第
    21頁）。且被告對於原告主張之事實，已於相當時期受合法
    之通知，而於言詞辯論期日不到場，亦未提出準備書狀爭執
    ，依民事訴訟法第436條第2項、第280條第3項準用同條第1
    項前段之規定，視同自認，堪信原告之主張為真實。
  ㈡按因故意或過失，不法侵害他人之權利者，負損害賠償責任
    ；汽車、機車或其他非依軌道行駛之動力車輛，在使用中加
    損害於他人者，駕駛人應賠償因此所生之損害；不法侵害他
    人之身體或健康者，對於被害人因此喪失或減少勞動能力，
    或增加生活上之需要時，應負損害賠償責任；不法侵害他人
    之身體、健康、名譽、自由、信用、隱私、貞操，或不法侵
    害其他人格法益而情節重大者，被害人雖非財產上之損害，
    亦得請求賠償相當之金額，民法第184條第1項前段、第191
    條之2、第193條第1項、第195條第1項前段分別定有明文。
    次按汽車行駛時，駕駛人應注意車前狀況，並隨時採取必要
    之安全措施，道路交通安全規則第94條第3項定有明文。被
    告駕駛車輛搭載原告，應知悉駕駛動力交通工具乃是存有高
    度風險性之行為，駕駛人應隨時注意自己身體狀況，於行車
    中須保持良好精神、身體狀態，以維自身、乘客與其他用路
    人的安全。然被告不顧自己身體不適或有精神不佳之情形仍
    繼續駕駛，並有疏未充分注意車前狀況之過失而自撞分隔島
    ，以此方式不法侵害原告之身體權，致原告受有左跟骨骨折
    之傷害，原告依侵權行為之法律關係請求被告賠償損害，核與
    上開規定相符，洵屬有據，應予准許。
　㈢原告得請求被告賠償之金額如下：
  ⒈不能工作損失140,700元：
    原告自述其於2次手術後的3個月期間均無法工作，故請求依
    基本薪資計算不能工作期間之損失等語（見港簡字卷第202
    頁），有仁一醫院函文在卷可參（見港簡字卷第105頁），
    並經證人許文榮到庭證稱：原告於車禍前持續工作無間斷、
    原告薪資高於基本薪資、原告於車禍後無法工作、原告經2
    次手術均需經過3個月才能工作等語明確（見港簡字卷第216
    頁至第217頁）。且被告對於原告主張之事實，已於相當時
    期受合法之通知，而於言詞辯論期日不到場，亦未提出準備
    書狀爭執，依民事訴訟法第436條第2項、第280條第3項準用
    同條第1項前段之規定，視同自認，堪信原告之主張為真實
    。本院審酌原告於108年3月12日至3月20日、109年4月8日至
    4月10日分別接受手術及住院，而108年度基本薪資每月23,1
    00元，109年度基本薪資每月23,800元，則原告請求被告給
    付6月不能工作損失140,700元（計算式：108年度基本薪資
    每月23,100元×3月＋109年度基本薪資每月23,800元×3月＝140
    ,700元）即屬有據，應予准許。
  ⒉精神慰撫金60,000元：
  ⑴按關於非財產上之損害，加害人雖亦負賠償責任，但以相當
    之金額為限；所謂相當，自應以實際加害情形是否重大，及
    被害者之身分地位與加害人經濟狀況等關係定之；慰藉金之賠
    償須以人格權遭遇侵害，使精神上受有痛苦為必要，其核給之
    標準固與財產上損害之計算不同，然非不可斟酌雙方身分資力
    與加害程度，及其他各種情形核定相當之數額（最高法院47年
    台上字第1221號判例、51年台上字第223號判例要旨參照）。
　⑵原告因本件交通事故受有前開傷害，使原告因此產生痛苦並
    影響其生活，衡情堪信其精神上受有相當痛苦，故原告本於侵
    權行為之法律關係，請求被告賠償其非財產上之損失，應屬有
    據。爰審酌原告自述其高中畢業、於本件車禍事故發生前從
    事服務業和美容業，每月收入約6萬至7萬元不等，須扶養2
    名子女等語；被告於本院109年度交易字第148號過失傷害刑
    事案件中自述係國小肄業、從事臨時工日薪約1,300元，現
    為獨居等語（見刑事卷宗第318頁），並參酌兩造之稅務電
    子閘門財產所得調件明細表（見港簡字卷第27頁至第35頁）
    ，斟酌兩造之身分、地位、經濟能力，及被告所為前開行為
    侵害原告身體法益，致原告需接受2次手術治療等情，可見
    原告受害程度非輕，以及原告因此所受精神上痛苦之程度等
    一切情狀，認原告請求被告給付精神慰撫金60,000元尚屬適
    當，應予准許。
  ⒊另按強制汽車責任保險之給付項目為傷害醫療費用給付、殘
    廢給付、死亡給付；保險人依強制汽車責任保險法規定所為
    之保險給付，視為被保險人損害賠償金額之一部分；被保險
    人受賠償請求時，得扣除之，強制汽車責任保險法第27條第
    1項及第32條分別定有明文。又受害人因汽車交通事故致身
    體傷害，強制汽車責任保險之保險人為傷害醫療費用給付時
    ，以其必須且合理之實際支出之相關醫療費用為限，所稱之
    相關醫療費用，指急救費用、診療費用、接送費用、看護費
    用，強制汽車責任保險給付標準第2條亦有明文。本件原告
    雖陳明已受領強制汽車責任保險理賠，然原告於本件請求項
    目為不能工作損失及精神慰撫金，並未請求傷害醫療費用，
    非屬強制汽車責任保險給付項目，自無須扣除保險給付，併
    此敘明。
  ⒋綜上，原告得請求被告給付之金額為200,700元（計算式：14
    0,700元＋60,000元＝200,700元），原告既僅請求被告給付13
    0,000元，尚未逾越前開計算結果，自應准許。
四、從而，原告依侵權行為之法律關係，請求被告給付如主文第
    1項所示，為有理由，應予准許，並依民事訴訟法第389條第
    1項第3款規定，依職權宣告假執行。
五、本件事證已臻明確，當事人其餘攻擊防禦方法及所提證據，
     經審酌後，核與判決結果不生影響，爰不逐一論述，併此敘明
    。
六、訴訟費用負擔之依據：民事訴訟法第78條。
中　　華　　民　　國　　111 　年　　5 　　月　　5 　　日
                  北港簡易庭    法  官  詹皇輝
以上正本證明與原本無異。
如不服本判決，應於送達後20日內，向本院北港簡易庭提出上訴
狀並表明上訴理由，如於本判決宣示後送達前提起上訴者，應於
判決送達後20日內補提上訴理由書（須附繕本）。
中　　華　　民　　國　　111 　年　　5 　　月　　5 　　日
                                書記官  伍幸怡